【裁判字號】    98,訴,719
【裁判日期】    990526
【裁判案由】    地價稅
【裁判全文】
高雄高等行政法院判決
                                       98年度訴字第719號
                                民國99年5月11日辯論終結
原      告  唐榮鐵工廠股份有限公司
代  表  人  甲○○董事長
訴訟代理人  張國清律師
被      告  高雄市稅捐稽徵處
代  表  人  乙○○處長
訴訟代理人  丁○○
上列當事人間地價稅事件，原告不服高雄市政府中華民國98年10
月12日高市府法一字第0980059488號訴願決定，提起行政訴訟，
本院判決如下：
    主  文
原告之訴駁回。
訴訟費用由原告負擔。
    事實及理由
一、事實概要︰
    緣原告領有工廠登記證，其所有位於高雄市○○區○○段84
    3、847地號等2筆土地（下稱系爭土地），前經核准按工業
    用地稅率課徵地價稅在案。嗣被告前鎮分處（下稱前鎮分處
    ）於執行97年地價稅稅地清查時，發現系爭土地分別自民國
    91年8月及9月起出租供榮唐股份有限公司（下稱榮唐公司）
    及秦陽機械有限公司（下稱秦陽公司）使用，與土地稅法第
    18條第1項第1款按工業用地稅率課徵地價稅之規定不符，該
    分處乃依據原告提供之租賃契約書及土地使用情形表，於97
    年10月15日核定系爭朝陽段843地號土地出租面積計27,694
    平方公尺及同段847地號土地出租面積計5,000平方公尺，合
    計32,694平方公尺，應自92年起改按一般用地稅率課徵地價
    稅，並依稅捐稽徵法第21條規定補徵92年至96年差額地價稅
    ，惟93年至96年差額地價稅因部分事證尚在查核中，乃副知
    被告三民分處（下稱三民分處）先行核發92年差額地價稅繳
    款書，計新臺幣（下同）5,662,578元，原告收受該繳款書
    後不服，申請復查，經復查決定：「更正原核定稅額為3,98
    1,948元。」原告仍不服，提起訴願，經遭決定駁回；遂提
    起本件行政訴訟。
二、本件原告主張︰
(一)、依土地稅法施行細則第14條第3項:「前項第2款停工或停止
    使用逾1年之土地，如屬工業用地，其在工廠登記證未被工
    業主管機關註銷，且未變更供其他使用前，仍繼續按特別稅
    率計徵地價稅。」原告原在系爭土地上原申請獲有工廠登記
    證，雖因公司於91年間，配合政策執行民營化而將鋼鐵廠區
    之一部份出租予「秦陽公司」，因而原告已停止使用逾1年
    ，然上開工廠登記證未被工業主管機關註銷，且仍屬工業用
    地又仍作工廠使用（即未變更供其他使用），則依上述規定
    ，系爭土地仍應繼續按特別稅率計徵地價稅。
(二)、次依丙○○69年6月13日台財稅第34700號函：「主旨：依法
    核定之工業區土地及政府核准工業或工廠使用之土地，已按
    工業主管機關核定規劃使用者，無論自有自用或出租予興辦
    工業人使用，均得適用土地稅法第18條規定之工業用地特別
    稅率課徵地價稅。說明:XX公司租用XX銀行所有座落新竹市
    之土地，如符合主旨規定，可依土地稅法第41條或平均地權
    條例施行細則第32條(現施行細則第33條)規定，由土地所有
    權人或興辦工業人提出申請」。則本件系爭土地雖出租予興
    辦工業人（秦陽公司）使用，仍得經由原告（土地所有人）
    申請即適用工業用地特別稅率課徵地價稅。
(三)、又參照丙○○81年8月21日台財稅第810303719號函:「XX公
    司於註銷工廠登記後，將所有XX地號等3筆土地經核准按工
    業稅率課徵地價稅之土地，租予經註○○公司使用，如經查
    明仍符合工業用地有關規定，應准繼續適用工業用地稅率課
    徵地價稅」。茲本件系爭土地雖有部份出租予秦陽公司，惟
    仍符合工業用地有關規定（因秦陽公司仍從事本公司鋼鐵廠
    工廠登記證所登記之「軌道車輛製造維修」業務，亦即仍作
    工業使用，仍符合工業用有關規定），故系爭土地應准繼續
    適用工業用地稅率課徵地價稅。
(四)、復查決定及訴願決定援引丙○○94年4月15日財稅第0940452
    3640號函釋意旨謂，工廠登記證註銷後，將原廠地出租，承
    租人．．．即利用原廠地取得主管機關核發之工廠設立許可
    及工廠登記證，始准予繼續適用工業用地稅率課徵地價稅云
    云；然本件原告之工廠登記證未被註銷，且未變更其他使用
    (即仍作工廠使用)，並無上開丙○○94年函釋之適用；而應
    適用上揭土地稅法施行細則第14條第3項，仍繼續按特別稅
    率計徵。且本件情形亦符合前揭丙○○69年6月13日台財稅
    第34700號函，及81年8月21日台財稅第810303719號函釋之
    規定，亦無須2家承租人領有工廠登記證為條件（復查及訴
    願決定擅自增加此項條件）。又該2家公司（承租人）均向
    經濟部或其授權機關辦理公司登記在案；惟復查及訴願決定
    竟增加法律所定以外之條件，謂須向高雄市政府辦理公司登
    記始可。顯非適法。
(五)、退萬步而言，縱使原告須依土地稅法第4條第2項及土地稅法
    施行細則第15條規定：「適用特別稅率之原因、事實消滅時
    ，應於30日內向主管機關申報」。惟依丙○○86年9月4日台
    財稅第860515830號函後段：「．．．倘當事人無法取得工
    業主關機關出具仍按核定規劃使用之證明文件，如經稽徵機
    關查明工廠確已停工，則依照本部80年5月25日台財稅第801
    247350號函釋，應自實際停工逾1年之次年期起，恢復按一
    般稅率課徵地價稅」；原告在訴願補充理由強調上開丙○○
    86年之函釋經丙○○92年11月26日台財稅第09204571號令因
    土地稅法施行細則第14條之修訂而不再援引適用，故本件適
    用土地稅法施行細則第14條第3項之規定已足，惟訴願決定
    竟以原告引用上揭丙○○86年函釋亦不足採云云，實有誤解
    。另按土地稅法施行細則第14條第2項第2款之規定意旨與此
    相同；即規定:「二、停工或停止使用逾1年者，應由土地所
    有權人申報改按一般用地稅率計徵地價稅」。準上所述，本
    件原告在系爭土地上之工廠在91年停工（即停止使用）逾1
    年（92年）之次年期（93年）起，始須恢復按一般稅率課徵
    地價稅。換言之，被告應自93年起始能補徵。因而，被告核
    定自92年起恢復按一般稅率課徵地價稅，復查及訴願決定對
    上述相關規定為何不採，未敘明理由，而仍維持補徵92年差
    額地價稅3,981,948元，均有違誤。
(六)、被告於97年11月4日核定補徵原告92年地價稅之差額5,662,5
    78元，與稅捐稽徵法第21條第1項第2款所定5年之核課期間
    不符；查土地稅法第40條規定，直轄市之地價稅每年徵收一
    次。而依同法施行細則第20條規定，地價稅每年一次徵收者
    ，以每年8月31日為納稅義務基準日。準上所述，92年之地
    價稅應以92年8月31日為納稅義務基準日。另依稅捐稽徵法
    第21條第1項第2款:「應由稅捐稽徵機關依稅籍底冊或查得
    資料核定課徵之稅捐，其核課期間為5年，在前項核課期間
    內，經另發現應徵之稅捐者，仍應依法補徵」。而地價稅之
    核課期間，應自所屬徵期屆滿之翌日起5年，系爭土地92年
    之地價稅，在原處分機關核定補徵時已逾5年之核課期間。
(七)、對丙○○賦稅署99年3月31日台財稅三發字第09900065420號
    函之意見：本件固無丙○○69年6月13日台財稅第34700號函
    之適用，惟上揭函文明示，行政院在89年因考量傳統工業經
    營之困境而有土地稅法施行細則第14條第2項第2款及第3項
    之立法，其規定停工或停工使用逾1年者，應由土地所有權
    人申報改按一般用地稅率計徵地價稅。準上所述，本件原告
    在系爭土地上之工廠在91年停工（即停止使用）逾1年（92
    年）之次年期（93年）起，始須恢復按一般稅率課徵地價稅
    。換言之，被告應自93年起始能補徵。因而，被告核定自92
    年起恢復按一般稅率課徵地價稅，復查及訴願決定對上述相
    關規定為何不採，未敘明理由，而仍維持補徵92年差額地價
    稅3,981,948元，均有違誤等情，並聲明求為判決訴願決定
    及原處分（復查決定）不利原告部分均撤銷。
三、被告則以︰
(一)、查原告領有工廠登記，其所有系爭土地原經前鎮分處核准按
    工業用地稅率核課地價稅在案，嗣經被告清查發現系爭土地
    已分別於91年8、9月間出租供榮唐公司及秦陽公司使用，乃
    依據其提供之租賃合約書及土地使用情形表所載，核定朝陽
    段843地號土地出租予秦陽及榮唐公司面積分別為22,694平
    方公尺及5,000平方公尺（合計27,694平方公尺），同地段8
    47號土地出租予榮唐公司面積計5,000平方公尺，共計32,69
    4平方公尺，應自92年起改按一般用地稅率課徵地價稅，並
    依稅捐稽徵法第21條規定補徵92年差額地價稅5,662,578元
    。惟原核定補徵差額地價稅因核計錯誤，經復查決定更正補
    徵差額地價稅為3,981,948元，並無不合。
(二)、原告主張系爭土地雖於91年間出租而停止使用逾1年，然工
    廠登記未被工業主管機關註銷，且仍屬工業用地及作工廠使
    用，依規定仍應按特別稅率計徵地價稅，又縱使應改按一般
    稅率課稅，亦應自實際停工（91年）逾1年之次年期，即93
    年起始改按一般稅率課徵云云。惟查：
 1、按土地稅法第10條第2項及第18條第1項第1款規定，適用工
    業用地特別稅率課徵地價稅必須符合下述三項構成要件，即
    ：（1）土地本身之法定使用類別須屬「工業用地」。（2）
    土地之使用現況為「供工業直接使用」。（3）土地之使用
    現況符合「目的事業主管機關原先核定之規劃」。上述所稱
    「目的事業主管機關原先核定之規劃」，係指目的事業主管
    機關結合特定之土地、廠商及特定產業使用方式等因素，所
    為個案式之核定許可。換言之，特定之土地、廠商及特定產
    業使用方式等3項因素中之任何1項因素有改變，即不符合目
    的事業主管機關原先核定之規劃（最高行政法院97年度判字
    第396號判決）。另依丙○○69年6月13日台財稅第34700號
    函釋規定，依法核定之工業區土地及政府核准工業或工廠使
    用之土地，已按工業主管機關核定規劃使用者，無論自有自
    用或出租與興辦工業人使用，雖均得適用土地稅法第18條規
    定之工業用地特別稅率課徵地價稅，但仍應由土地所有權人
    或興辦工業人依土地稅法施行細則第14條規定，填具申請書
    ，並檢附工廠登記證等相關資料提出申請。又丙○○94年4
    月15日台財稅第09404523640函釋，係針對該部81年8月21日
    台財稅第810303719號函之案情內容作進一步釋明，依該函
    釋意旨，工廠登記證經註銷後，將原廠地出租，承租人於工
    廠登記證註銷同1年（期）內，仍應利用原廠地取得主管機
    關核發之工廠設立許可及工廠登記證者，始准予「繼續」適
    用工業用地稅率課徵地價稅。本件原告之工廠登記證雖尚未
    註銷，但原向目的事業主管機關申請之「廠商」及「特定產
    業使用之方式」已因土地出租而使用上有所變更，承租人自
    仍應依上述規定，利用原廠地取得主管機關核發之工廠設立
    許可及工廠登記證並申請核准，始准予適用工業用地稅率課
    徵地價稅。是原告援用丙○○69年6月13日台財稅第34700號
    及81年8月21日台財稅第810303719號函釋主張仍應繼續按工
    業用地課徵地價稅，並無可採。
 2、再按「本條例所稱工業主管機關：在中央為經濟部工業局；
    在直轄市為直轄市政府建設局．．．。」為促進產業升級條
    例第4條所明定。然查秦陽公司登記之公司所在地為高雄縣
    鳳山市○○路48號1樓，榮唐公司則在高雄市○○區○○路
    143號1樓，該2家公司均未在系爭土地廠址向高雄市政府建
    設局申辦營業登記，其中秦陽公司亦未在該地領有工廠登記
    證，顯然系爭土地於91年8、9月間分別出租供該2家公司使
    用時，已不符合土地稅法第18條「按目的事業主管機關核定
    規劃使用」之規定，其適用特別稅率之原因、事實自91年8
    、9月即已消滅至明。依丙○○80年5月25日台財稅第801247
    350函釋意旨，應自適用特別稅率之原因、事實消滅之次期
    起，即92年恢復按一般用地稅率課徵地價稅。至土地稅法施
    行細則第14條第2項第2款規定，原按工業用地特別稅率計徵
    地價稅之土地，如停工或停止使用已逾1年，土地所有權人
    應申報改按一般用地稅率計徵地價稅。其所稱「停工或停止
    使用」，係指土地上之工廠停止生產或土地閒置未使用而言
    ，與本案系爭土地自91年8月及9月起分別出租供榮唐公司及
    秦陽公司繼續生產及使用之情形不同，故系爭土地改按一般
    用地稅率課徵地價稅之法令依據，乃同法施行細則第15條規
    定：「適用特別稅率之原因、事實消滅時，土地所有權人應
    於30日內向主管稽徵機關申報，未於期限內申報者，依本法
    第54條第1項第1款之規定辦理。」與同細則第14條第2項第2
    款規定無關。又丙○○86年9月4日台財稅第860515830號函
    釋係針對工廠用地於停業期間仍設置原機器設備及存放原料
    ，是否符合按核定規劃使用，可否適用工業用地優惠稅率所
    為之解釋，與系爭土地因出租致使用情形變更之情形不同已
    如前述。而該函釋因土地稅法施行細則第14條第3項修正後
    可資涵蓋，業經丙○○以92年11月26日台財稅第0920457120
    號令示不再援引適用。是原告主張應依該函釋規定，在停工
    （91年）逾1年之次年期即93年起始能補徵，容有誤解。
(三)、末按丙○○75年3月28日台財稅第7533353號函釋意旨，在核
    課期間將屆滿始發現應徵之稅捐者，應儘速於核課期間內發
    單，而所謂應於核課期間內發單，係指應於核課期間內將稅
    單合法送達者而言。查92年地價稅之開徵期限為92年11月1
    日起至92年11月30日止，依稅捐稽徵法第21條及第22條規定
    ，其核課期間自92年12月1日起算至97年11月30日止始屆滿5
    年，而本案補徵92年差額地價稅繳款書於97年11月4日送達
    （繳納期限為97年11月11日至97年12月10日），未逾5年，
    原告主張92年地價稅應以92年8月31日為納稅基準日，系爭
    土地92年之地價稅在原處分機關核定補徵時已逾5年之核課
    期間云云，並不可採。
(四)、綜上所述，系爭土地於91年8、9月間出租供秦陽及榮唐公司
    使用，已不符合土地稅法第18條「按目的事業主管機關核定
    規劃使用」之規定，被告核定應自92年起改按一般用地稅率
    課徵地價稅，並補徵92年差額地價稅3,981,948元，並無不
    合等語，資為抗辯，並聲明求為判決駁回原告之訴。
四、本件事實概要欄所載事實，有92年地價稅繳款書、土地及建
    物租賃契約書、復查決定書等附於原處分卷可稽，且經兩造
    各自陳明在卷，洵堪信實。兩造所爭執者厥為(一)本件系爭土
    地被告補徵地價稅，是否有土地稅法施行細則第14條第3項
    之適用。(二)如無土地稅法施行細則第14條第3項之適用，而
    需適用土地稅法第4條第2項及土地稅法施行細則第15條之規
    定課徵地價稅，是否應自93年度起始得課徵。(三)、本件補徵
    92年度差額地價稅，是否已逾核課期間。經查：
(一)、按「本法所稱工業用地，指依法核定之工業區土地及政府核
    准工業或工廠使用之土地；．．．。」「供左列事業直接使
    用之土地，按千分之10計徵地價稅。但未按目的事業主管機
    關核定規劃使用者，不適用之：一、工業用地、礦業用地。
    」土地稅法第10條第2項、第18條第1項第1款定有明文。又
    「土地所有權人，申請適用本法第18條特別稅率計徵地價稅
    者，應填具申請書，並依左列規定，向主管稽徵機關申請核
    定之：一、工業用地：應檢附工業主管機關核准之使用計畫
    書圖或工廠設立許可證及建造執照等文件。其已開工生產者
    ，應檢附工廠登記證。．．．核定按本法第18條特別稅率計
    徵地價稅之土地，有左列情形之一者，應由土地所有權人申
    報改按一般用地稅率計徵地價稅：．．．二、停工或停止使
    用逾1年者。前項第2款停工或停止使用逾1年之土地，如屬
    工業用地，其在工廠登記證未被工業主管機關註銷，且未變
    更供其他使用前，仍繼續按特別稅率計徵地價稅。依第2項
    第2款規定應改按一般用地稅率計徵地價稅之案件，至中華
    民國89年9月22日尚未核課或尚未核課確定者，適用前項規
    定。」「適用特別稅率之原因、事實消滅時，土地所有權人
    應於30日內向主管稽徵機關申報，未於期限內申報者，依本
    法第54條第1項第1款之規定辦理。」亦為土地稅法施行細則
    第14條、第15條所明定。再以「主旨：凡依法核定之工業區
    土地及政府核准工業或工廠使用之土地，已按工業主管機關
    核定規劃使用者，無論自有自用或出租與興辦工業人使用，
    均得適用土地稅法第18條規定之工業用地特別稅率課徵地價
    稅。說明：．．．二、××公司租用××銀行所有坐落新竹
    市之土地，如符合主旨規定，可依土地稅法第41條或平均地
    權條例施行細則第32條（編者註：現行細則第33條）規定，
    由土地所有權人或興辦工業人提出申請。」「．．．依土地
    稅法第17條及第18條規定，得適用特別稅率之用地，於適用
    特別稅率之原因、事實消滅時，應自其原因、事實消滅之次
    期起恢復按一般用地稅率課徵地價稅。．．．。」「．．．
    本部81年8月21日台財稅第810303719函釋．．．查該函之案
    情略為：○○公司於77年2月經註銷工廠登記證後，將原廠
    地出租○○公司，○○公司旋利用該廠地取得工廠設立許可
    ，並於77年6月取得工廠登記證。本部因考量原土地所有權
    人之工廠登記證雖經註銷，惟承租人於同1年（期）內，即
    利用原廠地取得主管機關核發之工廠設立許可及工廠登記證
    ，故准予繼續適用工業用地．．．。」丙○○69年6月13日
    台財稅第34700號函、80年5月25日台財稅第801247350函及9
    4年4月15日台財稅第09404523640函釋有案，上開函釋意旨
    係主管機關為執行土地稅法有關優惠稅率所為之釋示，並無
    逾越母法之規定，自得予以適用。
(二)、原告領有工廠登記證，其所有系爭土地前經核准按工業用地
    稅率課徵地價稅在案，嗣原告將系爭土地分別自91年8月及
    同年9月起出租予榮唐公司、秦陽公司使用之事實，為原告
    所不爭，並有經濟部工廠登記證、土地及建物租賃契約書附
    於原處分卷可佐，是此之事實應可認定。
(三)、次按前揭土地稅法施行細則第14條第2項第2款、第3項規定
    之「停工或停止使用」，係指土地上之工廠停止生產或土地
    空閒未使用而言。本件原告所有系爭土地係分別於91年8月
    及同年9月起出租予榮唐公司及秦陽公司，核與此所謂之停
    工或停止使用之要件不合，自難主張有土地稅法施行細則第
    14條第2項第2款、第3項規定之適用。從而，原告主張其雖
    屬將土地出租，亦符合其停工或停止使用之規定，得依前開
    施行細則第14條第3項之規定，繼續按特別稅率課徵地價稅
    ，或應自停工或停止使用逾1年即93年起始按一般稅率課徵
    地價稅云云，並不可採。
(四)、第按土地稅法第10條第2項及第18條第1項第1款規定可知，
    必須係該法第10條第2項規定之工業用地，並由事業按目的
    事業主管機關核定規劃之用途，所直接使用之土地，始得按
    工業用地特別稅率課徵地價稅。故特定之土地必須符合下列
    3項構成要件，方得依工業用地特別稅率課徵地價稅：(一)土
    地本身之法定使用類別須屬工業用地。(二)土地之使用現況為
    供工業直接使用。(三)土地之使用現況符合目的事業主管機關
    原先核定之規劃。又按土地稅法施行細則第14條第1項1款規
    定可知，上述所稱「目的事業主管機關原先核定之規劃」，
    係指目的事業主管機關結合特定之土地、廠商及特定產業使
    用方式等因素，所為個案式之核定許可。換言之，特定之土
    地、廠商及特定產業使用方式等3項因素中之任何1項因素有
    改變，即不符合目的事業主管機關原先核定之規劃（最高行
    政法院97年度判字第396號判決參照）。查，本件原告所有
    系爭土地固經主管機關核准自90年起按工業用地特別稅率課
    徵地價稅在案，然系爭土地自91年8月及同年9月起分別出租
    予榮唐公司及秦陽公司，業如前述，而秦陽公司、榮唐公司
    登記之公司所在地分別為高雄縣鳳山市○○路48號1樓、高
    雄市○○區○○路143號1樓，於系爭土地廠址並未向高雄市
    政府建設局申辦營業登記，亦未在該廠址領有工廠登記證，
    復未依土地稅法第41條規定提出工業用地特別稅率課徵地價
    稅之申請，此為原告訴訟代理人所不爭執（詳本院99年4月1
    3日準備程序筆錄），且經本院依職權函查丙○○，亦有丙
    ○○賦稅署99年3月31日台稅三發字第09900065420號函在卷
    足稽，自不符土地稅法第18條第1項第1款按工業用地千分之
    10課徵地價稅之規定，被告按一般稅率計算予以補徵，並無
    不合。原告主張依前開丙○○69年6月13日、81年8月21日函
    釋意旨，系爭土地仍應繼續按工業用地特別稅率計徵地價稅
    云云，並不足採。
(五)、又按「適用特別稅率之原因、事實消滅時，土地所有權人應
    於30日內向主管稽徵機關申報，．．．。」土地稅法施行細
    則第15條定有明文。及前揭丙○○80年5月25日台財稅第801
    247350號函釋「．．．依土地稅法第17條及第18條規定，得
    適用特別稅率之用地，於適用特別稅率之原因、事實消滅時
    ，應自其原因、事實消滅之次期起恢復按一般用地稅率課徵
    地價稅。．．．。」意旨，本件系爭土地既自91年8月及同
    年9月起出租第三人使用，與土地稅法第18條第1項第1款規
    定之構成要件不符，已如上述，則系爭土地適用工業用地特
    別稅率課徵地價稅之原因、事實即於91年8月及同年9月間消
    滅，被告自92年起恢復按一般用地稅率課徵地價稅，並無不
    合。原告主張依丙○○86年9月4日台財稅第860515830號函
    釋意旨，原告於系爭土地上之工廠係於91年停工（即停止使
    用），應於逾1年即93年起始須恢復按一般用地稅率課徵地
    價稅云云，容有誤解。
(六)、末查，「稅捐之核課期間，依左列規定：．．．二、依法應
    由納稅義務人實貼之印花稅，及應由稅捐稽徵機關依稅籍底
    冊或查得資料核定課徵之稅捐，其核課期間為5年。．．．
    在前項核課期間內，經另發現應徵之稅捐者，仍應依法補徵
    或並予處罰，在核課期間內未經發現者，以後不得再補稅處
    罰。」「前條第1項核課期間之起算，依左列規定：．．．
    四、由稅捐稽徵機關按稅籍底冊或查得資料核定徵收之稅捐
    ，自該稅捐所屬徵期屆滿之翌日起算。」稅捐稽徵法第21條
    、第22條第4款定有明文。又依丙○○75年3月28日台財稅第
    7533353號函釋意旨，在核課期間將屆滿始發現應徵之稅捐
    者，應儘速於核課期間內發單，而所謂應於核課期間內發單
    ，係指應於核課期間內將稅單合法送達者而言。經查，92年
    地價稅之開徵期限為92年11月1日至同年11月30日止，則依
    稅捐稽徵法第21條及第22條規定，其核課期間5年係自92年1
    2月1日起算至97年11月30日止，本件補徵系爭土地92年差額
    地價稅繳款書已於97年11月4日送達，繳納期限為97年11月1
    1日至12月10日，有送達證書附於原處分卷可稽（詳原處分
    卷第37頁），並未逾5年之核課期間。原告主張92年地價稅
    應以92年8月31日為納稅基準日，本件被告核定補徵地價稅
    已逾5年之核課期間云云，亦不可採。
(六)、綜上所述，原告前揭主張既不可採，則被告以系爭土地不符
    工業用地優惠稅率之規定，應自92年起改按一般用地稅率課
    徵地價稅，並依稅捐稽徵法第21條規定補徵92年差額地價稅
    3,981,948元，並無違法；訴願決定予以維持，核無不合；
    原告起訴意旨求為均予撤銷，為無理由，應予駁回。又本件
    事證已臻明確，兩造其餘攻擊防禦方法核與判決之結果不生
    影響，爰無逐一論述之必要，附此敘明。
五、據上論結，本件原告之訴為無理由，依行政訴訟法第98條第
    1項前段，判決如主文。

中    華    民    國    99    年    5     月    26    日
             高雄高等行政法院第四庭
                         審判長法官  蘇  秋  津
                               法官  詹  日  賢
                               法官  戴  見  草
以上正本係照原本作成。
如不服本判決，應於判決送達後20日內向本院提出上訴書狀，其
未表明上訴理由者，應於提起上訴後20日內向本院提出上訴理由
書（須按對造人數附繕本）；如於本判決宣示或公告後送達前提
起上訴者，應於判決送達後20日內補提上訴理由書（須附繕本）
。未表明上訴理由者，逕以裁定駁回。
中    華    民    國    99    年    5     月    26    日

                                書記官  江  如  青

司法院資訊處製作；財團法人民間司法改革基金會備份。
